【裁判字號】    88,易,4762
【裁判日期】    890322
【裁判案由】    傷害等
【裁判全文】
臺灣板橋地方法院刑事判決                        八十八年度易字第四七六二號
    公  訴  人  臺灣板橋地方法院檢察署檢察官
    被      告  丁○○
右列被告因傷害等案件，經檢察官提起公訴（八十八年度偵字第一六九四七號），本
院判決如左：
    主  文
丁○○傷害人之身體，處罰金參仟元，如易服勞役以佰元折算壹日；又公然侮辱人
，處罰金貳仟元，如易服勞役以參佰元折算壹日。應執行罰金肆仟元，如易服勞役以
參佰元折算壹日。
    事  實
一、丁○○於民國（下同）八十八年五月八日下午五時二十分許，將所駕駛之車號Ａ
    Ｄ─二五一一號自用小客車停在台北縣中和市○○路三二二號前，擋住乙○○所
    經營之五金店門口，乙○○遂出來請丁○○將車移開，丁○○竟心生不滿，即下
    車基於普通傷害之故意出手掌摑乙○○之左臉頰，致乙○○受有左臉頰微腫脹之
    傷害，並於大庭廣眾之下以「三字經」之穢語出言辱罵乙○○，丙○○見狀出面
    制止時，丁○○亦接續以三字經等語出言辱罵丙○○。
二、案經被害人丙○○、乙○○訴由台北縣警察局中和分局移請台灣板橋地方法院檢
    察署檢察官偵查起訴。
    理  由
一、訊據被告丁○○矢口否認有右揭犯行，辯稱：其並未出手掌摑乙○○，亦未以「
    三字經」辱罵，係遭丙○○出手毆打成傷云云。惟查，右揭犯罪事實，業據告訴
    人丙○○、乙○○指訴歷歷，核與證人即當時在場之甲○○、侯佩姍於偵、審中
    到庭結證之情節相符，復有診斷證明書一紙附卷可稽，本件事證明確，被告犯行
    堪以認定。
二、核被告丁○○所為，係犯刑法第二百七十七條第一項之普通傷害罪及同法第三百
    零九條第一項之公然侮辱罪。被告同時同地接續公然侮辱二人，係一行為觸犯二
    罪名之想像競合犯，應從一罪處斷。被告所犯上開傷害及公然侮辱罪間，犯意各
    別，行為互殊，為數罪，應予分論併罰。爰審酌被告之犯罪動機、目的、被害人
    所受之傷勢程度及被告犯後態度，及迄未與被害人達成和解等一切情狀，分別量
    處如主文所示之罰金，並定其應執行之刑，及諭知易服勞役之折算標準，以資懲
    儆。
據上論斷，應依刑事訴訟法第二百九十九條第一項前段，刑法第二百七十七條第一項
、第三百零九條第一項、第四十二條第一項、第五十一條第七款，罰金罰鍰提高標準
條例第一條前段、第二條，判決如主文。
本案經檢察官張慶林到庭執行職務
中      華      民      國      八十九      年      三    月  二十二    日
                                  臺灣板橋地方法院刑事第一庭
                                       法  官   胡  堅  勤
右正本證明與原本無異。
如不服本判決，應於判決送達後十日內，向本院提出上訴狀。
                                          書記官
中      華      民
附錄本案所犯法條全文
刑法第二百七十七條
  傷害人之身體或健康者，處三年以下有期徒刑、拘役或一千元以下罰金。
  犯前項之罪因而致人於死者，處無期徒刑或七年以上有期徒刑，致重傷者，處三年
  以上十年以下有期徒刑。
刑法第三百零九條
  公然侮辱人者，處拘役或三百元以下罰金。
  以強暴犯前項之罪者，處一年以下有期徒刑、拘役或五百元以下罰金。
  國      八十九      年      三    月    十六    日


司法院資訊處製作；財團法人民間司法改革基金會備份。
